# 请教陈版现金流量表的问题

提问人：zhsjahfs 时间：2019-02-16 22:51:29
请教陈版， 1 、母公司用土地对本公司进行出资，本公司账务处理：借无形资产、进项税，贷实收资本，请问该进项税是否不能包含在经营性现金流支付的各项税费中体现？ 2 、本公司对外转让股权，支付产权交易中心一笔交易手续费，请问该手续费是否在支付其他与投资有关的现金中反映，或者冲减收回投资收到的现金？该手续费对应进项税又是否在支付的各项税费中体现？

回答人：chenyiwei
1 、该部分进项税额在计算 “经营性应付项目的增加” 时需予以剔除。
2 、该手续费中对应的进项税额不单列，直接按含税金额填入 “支付其他与投资有关的现金” 项目中。